# 关于准则转换所带来递延所得税资产的确认

提问人：cong5966 时间：2020-02-13 01:26:12
各位大侠，有个关于准则转换带来的递延所得税资产的确认问题想请教一下！
如果一家企业目前以旧的国际会计准则核算其金融资产，在当地纳税亦采用该旧的国际准则编制的报表申报。但是由于该企业需编制一套新国际会计准则供其他国家的母公司做集团汇报（集团汇报报表），由于两个准则之间由于新金融工具准则产生了减值准备的不同，在集团汇报报表中需补挤提更多的减值准备。针对此部分补计提的减值准备，是否需要确认递延所得税资产。
我理解，由于该企业未来也将一直以旧的国际准则汇报给当地报税，而母公司在自己的报税时也只是用自己的单家报表，该准则转换的减值准备无需计提递延所得税资产，因为无论在该公司的当地或者母公司所在国家均无法实现该递延所得税资产，本期亦无需计提更多的应交税费。
烦请大侠看下我这个观点是否正确，还望不吝赐教，谢谢！

回答人：chenyiwei
在母公司的合并报表层面，由于对该子公司的应收款项账面价值按照新准则进行了调整，相应也就改变了由信用减值准备导致的可抵扣暂时性差异的金额。在该子公司未来有足够多的应纳税所得额的前提下，应在合并报表层面相应调整递延所得税资产的金额。